# 小股东撤资支付超过净资产比例的处理

提问人：helencrowhhy 时间：2018-07-25 20:32:04
求助各位，A公司的股东有B和C, C小股东现在撤资，条件是A支付款项给C, 约定的款项超过A自身的净资产好几倍（A有一块矿权，探明储量很大，A账面并没有以公允价值入账这个矿权），请问：这种情况帐务处理怎么做，可以冲出一块巨大的借方资本公积吗？

回答人：chenyiwei
A的个别报表层面，首先按约定金额（该小股东C享有的实收资本份额）减少实收资本，减资款大于所减少的实收资本的差额依次冲减资本公积（限资本溢价）、盈余公积、未分配利润，可能导致未分配利润被冲减为负数。

提问人：helencrowhhy 时间：2018-07-26 09:23:38
谢谢陈老师，单体层面最后就是负数未分配利润了；那么在合并层面，减资款大于所减少的实收资本的差额应该冲减少数股东权益，对吧？冲减之后，少数股东权益余额应该结转资本公积，对吧？

回答人：chenyiwei
少数股东权益可供冲减的金额就是少数股东的撤资对应的原享有权益的金额，不可能超出该限额冲减，所以减资款超出所减少的少数股权份额的差额作为母公司让渡给少数股东的权益，依次冲减资本公积、盈余公积、未分配利润